最　高　行　政　法　院　裁　定
                                      100年度裁字第247號
上  訴  人　佑隆企業股份有限公司
代　表　人　邱翊政
訴訟代理人　卓隆燁
被 上訴 人　財政部臺北市國稅局
代　表　人　陳金鑑
上列當事人間營業稅事件，上訴人對於中華民國99年9月30日臺
北高等行政法院99年度訴字第872號判決，提起上訴，本院裁定
如下：
　　主  文
上訴駁回。
上訴審訴訟費用由上訴人負擔。
　　理  由
一、按對於高等行政法院判決之上訴，非以其違背法令為理由，
    不得為之，行政訴訟法第242條定有明文。依同法第243條第
    1項規定，判決不適用法規或適用不當者，為違背法令；而
    判決有同條第2項所列各款情形之一者，為當然違背法令。
    是當事人對於高等行政法院判決上訴，如依行政訴訟法第24
    3條第1項規定，以高等行政法院判決有不適用法規或適用不
    當為理由時，其上訴狀或理由書應有具體之指摘，並揭示該
    法規之條項或其內容；若係成文法以外之法則，應揭示該法
    則之旨趣，倘為司法院解釋或本院之判例，則應揭示該判解
    之字號或其內容。如以行政訴訟法第243條第2項所列各款情
    形為理由時，其上訴狀或理由書，應揭示合於該條項各款之
    事實。上訴狀或理由書如未依此項方法表明者，即難認為已
    對高等行政法院判決之違背法令有具體之指摘，其上訴自難
    認為合法。
二、上訴人於民國89年12月間向高意開發建設股份有限公司（下
    稱高意公司）購買棄土權利進貨新臺幣（下同）20,947,500
    元（不含稅），惟取具非實際交易對象有洋開發有限公司（
    下稱有洋公司）所開立之統一發票1紙，銷售額為19,750,50
    0元，營業稅額987,525元，作為進項憑證申報扣抵銷項稅額
    ；其餘款項1,197,000元應向高意公司取具憑證而未取得，
    經法務部調查局臺北市調查處（下稱臺北市調查處）及被上
    訴人查獲。初查除核定補徵營業稅額987,525元外，並依加
    值型及非加值型營業稅法（下稱營業稅法）第51條第5款及
    稅捐稽徵法第44條規定，擇一從重，按經查明認定之總額20
    ,947,500元處5%之罰鍰計1,047,375元，上訴人不服，申請
    復查結果，以其取具非實際交易對象有洋公司開立之憑證19
    ,750,500元，處5%行為罰987,525元部分，因系爭進項憑證
    確由實際銷貨之高意公司所交付，高意公司業經財政部臺灣
    省北區國稅局依法處罰，依97年8月13日修正公布之稅捐稽
    徵法第44條但書規定應免予處罰，而獲追減罰鍰987,525元
    ，其餘復查駁回。上訴人仍表不服，循序爭訟，經臺北高等
    行政法院99年度訴字第872號判決駁回，遂對之提起上訴。
三、本件上訴人對於臺北高等行政法院判決上訴，主張：原判決
    以待證事項，如臺灣臺北地方法院檢察署檢察官起訴書及91
    年6月20日、91年8月6日、91年4月17日及91年1月10日臺北
    市調查處調查筆錄等為理由，認定上訴人實際交易對象非為
    有洋公司，上訴人取具非實際交易對象所開立之統一發票作
    為進項憑證，與本院61年判字第70號等判例之證據法則有悖
    ，顯違背法令。原判決就已存在且有利於上訴人之證據資料
    ，如權利讓渡契約書、營造廠商之建造執照、棄土同意證明
    申請表、棄土基本資料調查表、地質鑽探試驗分析報告書等
    ，未依職權詳予查明，竟以其繫屬臺北地方法院審理中，而
    不予有利認定，違反行政訴訟法第125條規定，亦屬違背法
    令之情事。又原判決一方面核認有洋公司89年度確有營運，
    一方面依檢察官起訴書又認定有洋公司並無實際經營棄土業
    務，其認定有矛盾。原判決認定不採案關人於審判中之陳述
    ，無異直接容許證人在調查階段之陳述為證據，剝奪審判中
    交互詰問之權利，與直接審理主義及言詞審理主義相悖，自
    屬違背法令等語，雖以該判決違背法令為由，惟核其上訴理
    由，係就原審取捨證據、認定事實之職權行使，指摘其為不
    當，並就原審已論斷者，泛言未論斷，或就原審所為論斷，
    泛言其論斷矛盾，而非具體說明其有何不適用法規或適用法
    規不當之情形，並揭示該法規之條項或其內容，及合於行政
    訴訟法第243條第2項所列各款之事實，難認對該判決之如何
    違背法令已有具體之指摘。依首開規定及說明，應認其上訴
    為不合法。
四、據上論結，本件上訴為不合法。依行政訴訟法第249條第1項
    前段、第104條、民事訴訟法第95條、第78條，裁定如主文
    。
中　　華　　民　　國　　100　 年　　1　　 月　　27　　日
                    最高行政法院第二庭
                        審判長法官　高　啟　燦
                              法官　黃　合　文
                              法官　鄭　忠　仁
                              法官　劉　介　中
                              法官　陳　鴻　斌

以  上  正  本  證  明  與  原  本  無  異
中　　華　　民　　國　　100　 年　　1　　 月　　27　　日
　　　　　　　　　　　　　　　書記官　張　雅　琴